【裁判字號】    89,易,3756
【裁判日期】    891208
【裁判案由】    毒品危害防制條例
【裁判全文】
台灣台中地方法院刑事判決                        八十九年度易字第三七五六號
    公  訴  人  台灣台中地方法院檢察署檢察官
    被      告  甲○○
右列被告因毒品危害防制條例案件，經檢察官提起公訴 (八十九年度毒偵字第六０五
二號)，本院判決如左︰
    主      文
甲○○連續施用第二級毒品，累犯，處有期徒刑陸月，如易科罰金，以參佰元折算壹
日。扣案如附表壹編號一、如附表貳編號一所示之安非他命均沒收銷燬之；如附表壹
編號二、如附表貳編號二所示之吸食器均沒收。
    事      實
一、甲○○曾於民國八十八年間因脫逃案件，經法院判處有期徒刑三月確定，於八十
    八年十一月十六日易科罰金執行完畢，仍不知警惕。又先後二次因施用第二級毒
    品安非他命案件，經依法院以裁定送觀察、勒戒後，認均無繼續施用毒品之傾向
    ，由台灣士林地方法院檢察署檢察官各於八十八年五月十九日、八十九年四月十
    八日以八十八年度偵字第四四七二號、第四四七三號、第四四七四號、八十九年
    度毒偵緝字第一０九處分不起訴確定。詎甲○○猶不知悔改，明知安非他命已列
    為毒品危害防制條例第二條第二項第二款所稱之第二級毒品，竟另基於概括犯意
    ，由朋友陳華山處無償取得第二級毒品安非他命後，即自八十九年六月三日起至
    同年月二十七日止，在台北縣板橋市○○路○段一０三號新都大旅社五０五室、
    台北縣三重市○○○路六之一號七樓之二十租住處等處，以將安非他命放置在吸
    食器內，然後加以火烤使生煙氣再經由吸管以口鼻吸其煙氣之方法，連續施用第
    二級毒品安非他命數次，平均約一星期施用一次。嗣先於八十九年六月三日晚間
    十時許在台北縣板橋市○○路○段一０三號新都大旅社五０五室，經警查獲，並
    扣得如附表壹所示之物，經採集其尿液送驗，亦呈甲基安非他命陽性反應；其後
    於同年月二十九日凌晨零時許，在台北縣三重市○○○路六之一號七樓之二十號
    租住處，再為警查獲，並扣得如附表貳所示之物，經採集其尿液送驗，復呈甲基
    安非他命陽性反應。
二、案經台北縣警察局板橋分局、三重分局報請台灣板橋地方法院檢察署檢察官偵查
    後呈請台灣高等法院檢察署核令移轉臺灣臺中地方法院檢察署檢察官偵查起訴。
    理      由
一、訊據被告甲○○僅供承曾於八十九年六月二十七日施用第二級毒品安非他命一次
    之犯行，就其餘犯罪事實則矢口否認，辯稱：伊僅施用一次安非他命云云。惟查
    ：被告於八十九年六月三日為警查獲，於警訊時即供承：曾於八十九年六月三日
    在台北縣板橋市○○路○段一０三號新都大旅社五０五室施用安非他命等語；另
    於同年月二十九日為警查獲，於警訊時並供承：平均約一星期施用一次等語，並
    有扣案如附表壹、貳所示之物為證，且被告於八十九年六月三日、同年月二十九
    日為警查獲時所採集之尿液，經分別送請台北縣政府衛生局檢驗結果，亦均呈甲
    基安非他命陽性反應，有該局尿液煙毒檢驗成績書二紙附卷可查，被告所辯，顯
    係避重就輕之詞，不足採信，因而事證明確，被告之犯行洵堪認定，應予依法論
    科。
二、被告前因先後二次施用第二級毒品安非他命案件，經依法院以裁定送觀察、勒戒
    後，認均無繼續施用毒品之傾向，由台灣士林地方法院檢察署檢察官各於八十八
    年五月十九日、八十九年四月十八日以八十八年度偵字第四四七二號、第四四七
    三號、第四四七四號、八十九年度毒偵緝字第一０九處分不起訴確定，有不起訴
    處分書二紙在卷可按。查安非他命係屬毒品危害防制條例第二條第二項第二款所
    指之第二級毒品，是被告因施用毒品由檢察官二次為不起訴處分確定後，三犯施
    用第二級毒品安非他命，所為係犯同條例第十條第二項之施用第二級毒品罪。其
    持有毒品之行為，意在供己施用，故持有之低度行為，應為施用之高度行為所吸
    收，不另論罪。被告先後數次施用犯行，時間緊接，且觸犯構成要件相同之罪，
    顯係基於概括犯意反覆為之，應依刑法第五十六條連續犯之規定，論以一罪，並
    加重其刑。查被告曾於八十八年間因脫逃案件，經法院判處有期徒刑三月確定，
    於八十八年十一月十六日易科罰金執行完畢，有卷附台灣高等法院被告全國前案
    紀錄表、台灣台中地方法院檢察署刑案資料查註紀錄表在卷可考，其於執行完畢
    後五年內，再犯本件有期徒刑以上之刑之罪，係累犯，應依法加重其刑。爰審酌
    被告前因二犯施用毒品犯行，甫經二次觀察、勒戒不起訴處分後，猶故態復萌，
    再施用毒品不輟，無視於毒品對於自身健康之戕害及國家對於杜絕毒品犯罪之禁
    令，惡性非輕，並審酌被告施用毒品次數、犯後未能全部坦承犯行之態度等一切
    情狀，量處如主文所示之刑，並諭知易科罰金之折算標準。扣案如附表壹編號一
    、附表貳編號一所示之安非他命，為毒品危害防制條例第二條第二項第二款所指
    之毒品，且被告於警訊時供承曾施用過如附表壹編號一所示安非他命，於本院審
    理時則供承有施用過如附表貳編號一所示安非他命，均應依同條例第十八條第一
    項前段規定，沒收銷燬之。另扣案之如附表壹編號二、附表貳編號二所示吸食器
    ，為被告所有供其施用第二級毒品安非他命所用（非專供施用毒品之器具），如
    附表壹編號二所示部分，業據被告於本院審理時；如附表貳編號二部分，則據被
    告於警訊時供明，均應依刑法第三十八條第一項第二款規定，宣告沒收。
據上論斷，應依刑事訴訟法第二百九十九條第一項前段，毒品危害防制條例第十條第
二項、第十八條第一項前段、第二十條第三項前段，刑法第十一條前段、第五十六條
、第四十七條、第四十一條、第三十八條第一項第二款，罰金罰鍰提高標準條例第二
條，判決如主文。
中      華      民      國      八十九      年      十二      月  八    日
                                    台灣台中地方法院刑事第七庭
                                            法  官  劉  長  宜
附表壹：
一、安非他命(淨重０．一四公克)。
二、吸食器一個。
附表貳：
一、安非他命二小包(淨重共０．三公克)。
二、吸食器一個。
右正本證明與原本無異。
如不服本判決，應於判決送達後十日內向本院提出上訴狀，上訴於臺灣高等法院臺中
分院( 須附繕本 )。
                                            書記官
中      華      民      國    八十九        年        十二     月 十二  日
附錄論罪科刑之法條︰
毒品危害防制條例第十條第二項：施用第二級毒品者，處三年以下有期徒刑。


司法院資訊處製作；財團法人民間司法改革基金會備份。
